臺灣板橋地方法院刑事判決　　　　　　 96年度交易字第525號
公　訴　人　臺灣板橋地方法院檢察署檢察官
被　　　告　甲○○
上列被告因過失傷害案件，經檢察官提起公訴（96年度偵字第
21583 號），被告於本院準備程序進行中就被訴事實為有罪之陳
述，經本院裁定進行簡式審判程序，判決如下：
    主  文
甲○○因過失傷害人，處有期徒刑參月，如易科罰金，以新臺幣
壹仟元折算壹日，減為有期徒刑壹月又拾伍日，如易科罰金，以
新臺幣壹仟元折算壹日。
    事  實
一、甲○○未可領有合法之駕駛執照，於民國95年10月22日上午
    7 時12分許，酒後（經檢測呼氣中酒精濃度為每公升0.34毫
    克）騎乘車牌號碼CUG-589 號重型機車，沿臺北縣新莊市○
    ○路由西往東方向行駛，行經臺北縣新莊市○○路與四維路
    口時，本應注意飲用酒類後，其吐氣所含酒精濃度超過每公
    升0.25毫克者，不得駕車，且行駛至交岔路口，應遵守燈光
    號誌，不得闖越紅燈，而依當時天候晴，日間有自然光線，
    路面乾燥、無缺陷、無障礙，視距良好，並無不能注意之情
    事，竟貿然闖越紅燈穿越路口，適有曾憲調騎乘車牌號碼KD
    Z- 268號重型機車後載其妻乙○○，沿臺北縣新莊市○○○
    路往四維路方向行駛而至，二車因閃煞不及發生碰撞，乙○
    ○因而受有左肱骨骨折、面部撕裂傷等傷害。後經路人報警
    ，甲○○在警員前往現場處理尚未知悉肇事人前，在場向警
    員自首其本人駕車致人受傷之犯行，進而接受裁判。
二、案經乙○○訴由臺灣板橋地方法院檢察署檢察官偵查起訴。
    本院於準備程序進行中，被告就被訴事實為有罪之陳述，經
    告知被告簡式審判程序之旨，並聽取當事人之意見後，裁定
    進行簡式審判程序。
    理  由
一、上揭犯罪事實，業經被告甲○○於本院準備程序及審理中坦
    承不諱，核與證人曾憲調、乙○○於警詢中之證述情節相符
    ，並有道路交通事故調查報告表、道路交通事故調查報告表
    (一)、(二)、臺北縣政府警察局新莊分局道路交通事故肇事人自
    首情形紀錄表各1 紙、當事人酒精測定紀錄表2 紙、現場及
    車損照片共14張、新泰綜合醫院95年12月23日診斷證明書、
    中山醫學大學附設醫院95年11月23日診斷證明書、行政院國
    軍退除役官兵輔導委員會台北榮民總醫院95年12月23日診斷
    證明書各1 紙附卷可稽，足見被告之自白與事實相符，洵堪
    採為認定事實之依據。按汽車行駛至交岔路口，應遵守燈光
    號誌；汽車駕駛人飲用酒類或其他類似物後其吐氣所含酒精
    濃度超過每公升0.25毫克或血液中酒精濃度超過百分之0.05
    以上者，不得駕車；道路交通安全規則第102 條第1 項第1
    款、第114 條第2 款分別定有明文，被告既騎乘機車參與道
    路交通，對於上開規定自知之甚詳並確實遵守，被告竟於酒
    後呼氣酒精濃度高達每公升0.34毫克之情形下，貿然騎乘機
    車上路，並闖越紅燈致生本件交通事故，其駕駛行為具有過
    失，至為灼然，且其過失行為與告訴人乙○○所受之上開傷
    害間具有相當因果關係，亦可認定。事證明確，被告犯行，
    已堪認定。
二、核被告甲○○所為，係犯刑法第284 條第1 項前段之過失傷
    害罪。又被告無駕駛執照且酒醉（呼氣酒精濃度超過每公升
    0.25毫克）駕車肇事，因而致人受傷，應依道路交通管理處
    罰條例第86條第1 項規定，加重其刑。又被告於肇事後未被
    有偵查權之公務員或機關發覺其為犯嫌前，留在事故現場自
    行向到場處理之警員自首犯行，進而接受裁判等節，有臺北
    縣政府警察局新莊分局道路交通事故肇事人自首情形紀錄表
    1 紙附卷可佐，自應依刑法第62條前段之規定減輕其刑，並
    依法先加後減之。爰審酌被告未領有駕駛執照，本不得駕駛
    車輛上路，竟貿然騎乘機車上路，且疏未注意交通號誌，過
    失肇事致告訴人乙○○受有傷害，迄今亦未與告訴人乙○○
    達成和解，賠償告訴人乙○○之損失，惟念其前無前科紀錄
    ，有臺灣高等法院被告前案紀錄表1 份在卷足按，素行良好
    ，本件係因過失不慎肇事，及告訴人乙○○傷勢之嚴重程度
    等一切情狀，量處如主文所示之刑，並諭知易科罰金之折算
    標準，以示懲儆。又「中華民國九十六年罪犯減刑條例」業
    經總統於96年7 月4 日公布，於同年7 月16日施行，被告實
    行本件犯罪之時間係在96年4 月24日以前，復無中華民國九
    十六年罪犯減刑條例所列不予減刑之情形，應依同條例第2
    條第1 項第3 款之規定，就所受宣告之有期徒刑減其刑期2
    分之1 ，並諭知易科罰金之折算標準。
據上論斷，應依刑事訴訟法第273 條之1 第1 項、第299 條第1
項前段，道路交通管理處罰條例第86條第1 項，刑法第11條、第
284 條第1 項前段、第62條前段、第41條第1 項前段，刑法施行
法第1 條之1 ，中華民國九十六年罪犯減刑條例第2 條第1 項第
3 款、第7 條、第9 條，判決如主文。
本案經檢察官陳佳宏到庭執行職務。
中　　華　　民　　國　　96　　年　　12　　月　　28　　日
                      交通法庭  法　官        曾淑娟
以上正本證明與原本無異。
                                書記官        林伯文
中　　華　　民　　國　　96　　年　　12　　月　　28　　日
如不服本判決應於送達後10日內向本院提出上訴狀
附錄本案論罪科刑法條全文：
中華民國刑法第284條
因過失傷害人者，處6 月以下有期徒刑、拘役或5 百元以下罰金
，致重傷者，處1 年以下有期徒刑、拘役或5 百元以下罰金。
從事業務之人，因業務上之過失傷害人者，處1 年以下有期徒刑
、拘役或1 千元以下罰金，致重傷者，處3 年以下有期徒刑、拘
役或2 千元以下罰金。
